# 请教陈版：强制赎回的非累积优先股为什么是复合金融工具

提问人：595699395 时间：2020-05-05 21:57:00
既然无法避免交付现金，即使能决定自主付息，为什么要把这一项工具分拆为负债和权益成分呢

回答人：chenyiwei
不清楚该项优先股的具体条款，不便评论。但其中的权益成分是否针对转为普通股的转换权而言？